【裁判字號】    99,消債更,65
【裁判日期】    990930
【裁判案由】    更生事件
【裁判全文】
臺灣士林地方法院民事裁定    九十九年度消債更字第六十五號
聲  請  人
即  債務人  甲○○
上列當事人因消費者債務清理事件聲請更生，本院裁定如下：
    主  文
債務人甲○○自中華民國九十九年十月四日十七時起開始更生程
序。
命司法事務官進行本件更生程序。
    理  由
一、按債務人不能清償債務或有不能清償之虞，且無擔保或無優
    先權之債務總額未逾新臺幣（下同）一千二百萬元者，於法
    院裁定開始清算程序或宣告破產前，得向法院聲請更生，此
    觀諸消費者債務清理條例第三條、第四十二條第一項之規定
    自明。次按法院開始更生程序之裁定，應載明其年、月、日
    、時，並即時發生效力；又法院開始更生或清算程序後，得
    命司法事務官進行更生或清算程序，必要時得選任律師、會
    計師或其他適當之自然人或法人一人為監督人或管理人，同
    條例第四十五條第一項、第十六條分別定有明文。
二、聲請意旨略以：聲請人即債務人甲○○無資產，每月薪資收
    入四萬一千元，而債務總額為一百四十六萬三千二百十八元
    ，有不能清償債務之虞，前已提出債權人清冊，以書面向最
    大債權金融機構即國泰世華商業銀行股份有限公司（下稱國
    泰世華銀行）請求協商，惟協商不成立。又其無擔保或無優
    先權之債務總額未逾一千二百萬元，復未經法院裁定開始清
    算程序或宣告破產，為此聲請更生等語。
三、經查，債務人所主張之上開事實，除每月薪資收入外，業據
    提出前置協商不成立通知書、全戶戶籍謄本、財產歸屬資料
    清單、勞工保險被保險人投保資料表、財團法人金融聯合徵
    信中心當事人綜合信用報告之協商前置專用債權人清冊等件
    為證（見本院卷第十八頁、第二十二頁至第二十八頁、第三
    十一頁、第四十七頁至第四十九頁、第六十一頁至第六十四
    頁），且經本院依職權向最大債權金融機構即國泰世華銀行
    函查協商過程等情屬實，有該銀行九十九年七月十二日民事
    陳報狀在卷可按（見本院卷第七十六頁至第七十七頁），應
    堪信為真正。
四、次查，債務人每月實領薪資為四萬五千五百六十一元，有其
    九十七、九十八年度綜合所得稅各類所得資料清單、九十八
    年十月至九十九年三月薪資轉帳明細、九十八年一月至九十
    九年六月薪資單在卷可參（見本院卷第二十九頁、第三十頁
    、第四十五頁、第四十六頁、第九十二頁至第一Ο九頁）。
    而其育有女兒三名（各為十歲、七歲及四歲），其配偶林菁
    華為照顧三女兒，以節省托育支出，無法外出工作，須受債
    務人扶養，則參酌行政院主計處公布之九十八年度臺灣省最
    低生活費為一萬零七百九十二元及財政部所公布同年受扶養
    親屬免稅額每人八萬二千元（平均每月六千八百三十三元）
    等情，債務人之收入扣除其個人最低生活費及配偶暨三名幼
    女之扶養費後，僅餘七千四百三十七元（計算式：四五五六
    一－一Ο00000000×四＝七四三七），而其債務總
    額高達一百四十六萬三千二百十八元，足認其確有不能清償
    債務之虞之情事。況債務人業因停止清償欠款，而遭債權人
    元誠第二基金資產管理股份有限公司聲請強制執行扣薪中，
    此有臺灣臺北地方法院九十八年五月十三日北院隆九十八司
    執卯字第三一五ΟΟ號執行命令在卷可憑（見本院卷第五十
    六頁至第五十七頁）。此外，復查無債務人有何消費者債務
    清理條例第六條第三項、第八條或第四十六條各款所定駁回
    更生聲請之事由，是債務人聲請更生，洵屬有據。揆諸首揭
    規定及說明，爰裁定債務人自九十九年十月四日十七時起開
    始更生程序，並命司法事務官進行本件更生程序。
中    華    民    國  九十九  年    九    月    三十  日
                  民事第三庭  法      官  孫萍萍
以上正本係照原本作成。
本裁定不得抗告。
中    華    民    國  九十九  年    十    月    四    日
                              書  記  官  劉淑慧

司法院資訊處製作；財團法人民間司法改革基金會備份。
